【裁判字號】    92,抗,211
【裁判日期】    920731
【裁判案由】    重利
【裁判全文】
臺灣高等法院高雄分院刑事裁定                  九十二年度抗字第二一一號
    抗  告  人
    即  被  告  甲○○
    原 審 選任  王叡齡
    辯  護  人  黃順天
                陳建誌
右列抗告人因重利案件，不服臺灣高雄地方法院中華民國九十二年七月九日羈押裁定
（九十二年度訴字第一二八七號），提起抗告，本院裁定如左：
    主  文
抗告駁回。
    理  由
一、本件抗告意旨略以：被告甲○○於九十二年七月九日被臺灣高雄地方法院以被告
    有刑事訴訟法第一百零一條第一項第一款「逃亡或有事實足認為有逃亡之虞」裁
    定羈押。惟被告最早住家及公司均在高雄市○○區○○街七號，後來戶籍仍設於
    此。九十一年間因在高雄市○○區○○街一一五號一、二樓經營「航安旅行社」
    ，遭搜索後遷往高雄市○○區○○街三十一號，此有租賃契約書可證，庭訊時被
    告亦陳明現住該址及表明未收到開庭之傳喚通知書，而被告或前妻每週會前往延
    吉街收取信件，若是急件則委託房東代收，或有招領時再到郵局收領。被告於起
    訴後並未收到任何法院之傳票，亦無郵局之招領函，或通知寄存送達之情形，法
    院之送達不合法。九十二年七月八日陽明派出所警員電話通知被告有信件要被告
    去領，被告不疑有他即前往，未料已被通緝而被捕送至法院遽以被告有逃亡之虞
    而裁定羈押，被告所涉常業重利罪最重本刑為五年以下，偵查中被告均有到庭，
    顯無非予羈押顯難進行審判之情形，爰請求撤銷原裁定云云。
二、按法院為羈押之裁定時，其本質上係屬為保全被告使刑事訴訟程序得以順利進行
    ，或為保全證據，或為擔保嗣後刑之執行程序，而對被告所實施剝奪其人身自由
    之強制處分，法院僅須審查被告犯罪嫌疑是否重大及有無賴此保全偵、審程序進
    行或執行之必要，關於羈押原因之判斷，尚不適用訴訟上之嚴格證明原則。又被
    告經法官訊問後，認為犯罪嫌疑重大，有逃亡或有事實足認為有逃亡之虞，非予
    羈押，顯難進行追訴、審判或執行者，得羈押之，刑事訴訟法第一百零一條第一
    項第一款定有明文。
二、經查：抗告人即被告原所陳報之住所地為高雄市○○區○○街七號及高雄市○○
    街一一五號一、二樓，有起訴書及被告個人戶籍資料查詢紀錄在卷可參，而原審
    法院依上開二處所為郵寄送達審理傳票均因遷移不明而遭退回，亦有退回郵務送
    達公文封及送達證書影本各二紙足憑；法院因而簽發拘票飭請警察拘提被告到庭
    ，經警按址前往拘提結果，亦因被告行方不明，致無法拘提到案，據此，法院因
    認被告已逃匿，乃依法發布通緝等情，亦均有臺灣高雄地方法院九十二年六月九
    日雄院貴刑遠九二訴一二八七字第三二二三０號函、高雄市政府警察局三民第二
    分局九十二年六月二十七日高市警三貳分三字第０九二００一一八三三號函附拘
    票回聯及臺灣高雄地方法院通緝稿等影本附卷足按，綜上，被告於原審審理時有
    逃亡之事實已甚明確。嗣被告於九十二年七月九日經警緝獲到案並經法官訊問後
    ，認被告雖否認犯行，但本案有證人莊明芳等人到庭指證詳盡，被告犯常業重利
    罪嫌重大，有事實足認有逃亡之虞，非予羈押顯難進行審判，有羈押之必要，而
    裁定羈押，並撤銷通緝，此亦有原審歷次訊問證人之審判筆錄及訊問被告之訊問
    筆錄可按，核原審所為裁定，於法並無不合，抗告人抗告意旨以被告未住於住所
    地亦未收到法院之郵務送達之傳票，認法院之送達不合法，及其於偵查中均有到
    庭應訊，並無非予羈押顯難進行審判之情形云云，指摘原裁定不當，並無足取，
    本件抗告為無理由，應予駁回。
三、據上論結，應依刑事訴訟法第四百十二條，裁定如主文。
中    華    民    國      九十二      年      七      月     三十一   日
                              臺灣高等法院高雄分院刑事第七庭
                                  審判長法官  李春昌
                                        法官  黃憲文
                                        法官  莊飛宗
右正本證明與原本無異。
不得再抗告。
                                  法院書記官  張宗芳
中    華    民    國      九十二      年      七      月     三十一   日


司法院資訊處製作；財團法人民間司法改革基金會備份。
